【裁判字號】    97,訴,3088
【裁判日期】    971202
【裁判案由】    違反毒品危害防制條例
【裁判全文】
臺灣彰化地方法院刑事判決              97年度訴字第3088號
公  訴  人  臺灣彰化地方法院檢察署檢察官
被      告  甲○○
上列被告因毒品危害防制條例案件，經檢察官提起公訴（97年度
毒偵字第3743號），被告於本院準備程序中自白犯罪，本院認有
刑事訴訟法第273 條之1 第1 項之情形，合議裁定由受命法官獨
任進行簡式審判程序，茲審理判決如下：
    主  文
甲○○施用第一級毒品，累犯，處有期徒刑捌月。
    事  實
一、甲○○前於民國（下同）82年間，因違反麻醉藥品管理條例
    案件，經本院於82年5月17日以82年度易字第836號判決判處
    有期徒刑4月，如易科罰金，以30元計算1日確定；又因違反
    肅清煙毒條例案件，經臺灣高等法院臺中分院於83年2月28
    日以83年度上訴字第582號判決判處有期徒刑3年2月確定；
    又因違反麻醉藥品管理條例案件，經本院於83年1月31日以
    82年度易字第2252號判決判處有期徒刑5月，如易科罰金，
    以300元折算1日確定，上開三罪經臺灣高等法院臺中分院以
    83年度聲字第978號裁定定應執行有期徒刑3年8月確定；又
    因違反麻醉藥品管理條例案件，經本院於84年2月6日以83
    年度訴緝字第177號判決判處有期徒刑8月；又因違反肅清煙
    毒條例案件，經臺灣高等法院臺中分院於84年5月31日以84
    年度上訴字第754號判決判處有期徒刑8年，上開二案經臺灣
    高等法院臺中分院以84年度聲字第664號裁定定應執行有期
    徒刑8年2月確定。上開數案嗣經接續執行，而於89年5月26
    日假釋出監，惟因案撤銷假釋執行殘刑，嗣因中華民國96
    年罪犯減刑條例公布施行，上揭數案經本院以96年度聲減字
    第2722號裁定減刑為有期徒刑2月、有期徒刑1年7月、有期
    徒刑2月15日，應執行有期徒刑1年8月及有期徒刑4月、有期
    徒刑8年，應執行有期徒刑8年，並於96年8月29日縮短刑期
    執行完畢。另於91年間，因施用毒品案件，經本院以91年度
    毒聲字第3199號裁定送觀察、勒戒後，認有繼續施用毒品之
    傾向，再經本院以92年度毒聲字第889號裁定送強制戒治，
    嗣於93年1月14日停止戒治出所，所餘戒治期間付保護管束
    ，並於93年4月28日保護管束期滿未經撤銷，視為強制戒治
    執行完畢，並由臺灣彰化地方法院檢察署檢察官以93年度戒
    毒偵字第167號、第168號、第169號為不起訴處分確定。詎
    其仍不知悔改，於前開強制戒治執行完畢釋放後5年內，復
    基於施用第一級毒品海洛因之犯意，於97年8月2日晚上9時
    許，在彰化縣彰化市不詳KTV內，以將海洛因摻入香煙點燃
    吸食之方式，施用第一級毒品海洛因1次。嗣於97年8月4日
    上午9時許，經警持檢察官核發之強制採尿許可書，強制其
    到場採尿後送驗，結果呈可待因及嗎啡陽性反應，始悉上情
    。
二、案經彰化縣警察局田中分局報請臺灣彰化地方法院檢察署檢
    察官偵查起訴。
    理  由
一、按除被告所犯為死刑、無期徒刑、最輕本刑為3年以上有期
    徒刑之罪或高等法院管轄第一審案件者外，於刑事訴訟法第
    273條第1項程序進行中，被告先就被訴事實為有罪之陳述時
    ，審判長得告知被告簡式審判程序之旨，並聽取當事人、代
    理人、辯護人及輔佐人之意見後，裁定進行簡式審判程序；
    除簡式審判程序、簡易程序及第376條第1款、第2款所列之
    罪之案件外，第一審應行合議審判，刑事訴訟法第273條之1
    第1項、第284條之1分別定有明文。本件被告甲○○所犯係
    死刑、無期徒刑、最輕本刑為3年以上有期徒刑或高等法院
    管轄第一審案件以外之罪，並於本院行準備程序時就被訴事
    實為有罪之陳述，本院合議庭依前揭規定，經評議結果，裁
    定改由受命法官獨任行簡式審判程序，先予敘明。
二、上揭事實，業據被告甲○○於偵訊、本院行準備程序及審理
    時均坦承不諱，且其於97年8月4日為警查獲時所採取之尿液
    ，經送鑑驗結果，確呈可待因及嗎啡陽性反應，此有彰化縣
    警察局田中分局查獲嫌犯尿液編號與姓名對照表及詮昕科技
    股份有限公司97年8月18日報告編號000000000濫用藥物尿液
    檢驗報告各一紙附卷可稽，足徵被告之自白與事實相符，堪
    以採信。另查，被告曾於91年間，因施用毒品案件，經本院
    以91年度毒聲字第3199號裁定送觀察、勒戒後，認有繼續施
    用毒品之傾向，再經本院以92年度毒聲字第889號裁定送強
    制戒治，嗣於93年1月14日停止戒治出所，所餘戒治期間付
    保護管束，並於93年4月28日保護管束期滿未經撤銷，視為
    強制戒治執行完畢等情，有臺灣高等法院被告前案紀錄表及
    臺灣彰化地方法院檢察署刑案資料查註紀錄表各一份在卷足
    憑，被告顯係於受強制戒治執行完畢釋放後，5年內再犯毒
    品危害防制條例第10條第1項之罪，依同條例第23條第2項規
    定，應依法論科。綜上所述，本件犯罪事證明確，被告前開
    犯行洵堪認定。
三、按海洛因係毒品危害防制條例所定之第一級毒品，不得非法
    施用。是核被告甲○○所為，係犯毒品危害防制條例第10條
    第1 項之施用第一級毒品罪。查被告為供施用第一級毒品海
    洛因，而持有第一級毒品之低度行為，應為施用之高度行為
    所吸收，不另論罪。末查被告於82年間，因違反麻醉藥品管
    理條例案件，經本院於82年5月17日以82年度易字第836號判
    決判處有期徒刑4月，如易科罰金，以30元計算1日確定；又
    因違反肅清煙毒條例案件，經臺灣高等法院臺中分院於83年
    2月28日以83年度上訴字第582號判決判處有期徒刑3年2月確
    定；又因違反麻醉藥品管理條例案件，經本院於83年1月31
    日以82年度易字第2252號判決判處有期徒刑5月，如易科罰
    金，以300元折算1日確定，上開三罪經臺灣高等法院臺中分
    院以83年度聲字第978號裁定定應執行有期徒刑3年8月確定
    ；又因違反麻醉藥品管理條例案件，經本院於84年2月6日以
    83年度訴緝字第177號判決判處有期徒刑8月；又因違反肅清
    煙毒條例案件，經臺灣高等法院臺中分院於84年5月31日以
    84年度上訴字第754號判決判處有期徒刑8年，上開二案經臺
    灣高等法院臺中分院以84年度聲字第664號裁定定應執行有
    期徒刑8年2月確定。上開數案嗣經接續執行，而於89年5 月
    26日假釋出監，惟因案撤銷假釋執行殘刑，嗣因中華民國96
    年罪犯減刑條例公布施行，上揭數案經本院以96年度聲減字
    第2722號裁定減刑為有期徒刑2月、有期徒刑1年7月、有期
    徒刑2月15日，應執行有期徒刑1年8月及有期徒刑4月、有期
    徒刑8年，應執行有期徒刑8年，並於96年8月29日縮短刑期
    執行完畢等情，有臺灣高等法院被告前案紀錄表附卷可參，
    被告受有期徒刑之執行完畢後，5年以內故意再犯有期徒刑
    以上之罪，為累犯，應依刑法第47條第1項之規定加重其刑
    。爰審酌被告曾因施用毒品經執行觀察、勒戒及強制戒治後
    ，仍未能戒斷其施用毒品之惡習，再犯本件施用毒品犯行，
    足見其雖經觀察、勒戒及強制戒治之治療程序，猶未能戒絕
    毒品而再次施用，惡行非輕，顯未能善體國家設置觀察、勒
    戒及強制戒治機構，協助毒品施用者戒除毒癮之良法美意，
    惟念及施用毒品本質上係戕害自身健康之行為，尚未嚴重破
    壞社會秩序或侵害他人權益，及其施用第一級毒品海洛因之
    動機、目的、所生危害及犯罪後坦承犯行態度尚屬良好等一
    切情狀，量處如主文所示之刑，以示懲儆。
據上論斷，應依刑事訴訟法第273條之1第1項、第299條第1項前
段，毒品危害防制條例第10條第1項，刑法第11條前段、第47條
第1項，判決如主文。
本案經檢察官紀雅惠到庭執行職務。
中    華    民    國    97    年    12    月    2     日
                        刑事第二庭    法  官  黃齡玉
以上正本證明與原本無異。
如不服本判決應於收受判決後10日內向本院提出上訴書狀，並應
敘述具體理由；其未敘述上訴理由者，應於上訴期間屆滿後20日
內向本院補提理由書（均須按他造當事人之人數附繕本）「切勿
逕送上級法院」。
中    華    民    國    97    年    12    月    2     日
                                      書記官  林嘉賢
毒品危害防制條例第10條
施用第一級毒品者，處 6 月以上 5 年以下有期徒刑。
施用第二級毒品者，處 3 年以下有期徒刑。


司法院資訊處製作；財團法人民間司法改革基金會備份。
